臺灣板橋地方法院刑事判決　　　　　　　96年度訴更字第17號
公　訴　人　臺灣板橋地方法院檢察署檢察官
被　　　告　甲○○
　　　　　　　　　　（現在臺灣桃園監獄執行中）
上列被告因違反毒品危害防制條例案件，經檢察官提起公訴（96
年度毒偵字第2410、2613號），本院以96年度訴字第1686號判決
公訴不受理後，檢察官不服提起上訴，經臺灣高等法院以96年度
上訴字第2529號判決將本院一審判決撤銷發回後，被告不服提起
上訴，嗣經最高法院以96年度台上字第5198號判決上訴駁回移送
本院，本院判決如下：
    主  文
甲○○被訴施用第一級毒品部分免訴。
    理  由
一、公訴意旨略以：被告甲○○（原名謝旺達）因施用第二級毒
    品安非他命案件，經觀察、勒戒後，認有繼續施用毒品之傾
    向，經依本院90年度毒聲字第4517號裁定令入戒治處所施以
    強制戒治，於民國91年11月13日停止戒治付保護管束期滿執
    行完畢，並經臺灣板橋地方法院檢察署檢察官於92年1 月7
    日以92年度戒毒偵字第4 號案件為不起訴處分確定；再因施
    用第一、二級毒品，經同署檢察官以95年度毒偵字第6291號
    提起公訴，復經本院於96年1 月8 日，以95年度訴字第2901
    號判處應執行有期徒刑1 年4 月確定。詎被告仍不知悔改，
    亦未能戒除毒癮，於前揭強制戒治執行完畢釋放後5 年內，
    復基於施用第一級毒品海洛因及第二級毒品甲基安非他命之
    犯意，先後於96年1 月26日、96年2 月3 日為警採尿前各回
    溯26及96小時內之某時許，在不詳處所，分別施用海洛因及
    甲基安非他命各2 次，嗣於96年1 月26日7 時許，為警持搜
    索票在被告位於臺北縣板橋市○○路○ 段365 巷15號2 樓住
    處執行搜索，並當場扣得安非他命施用器具1 組；另於96年
    2 月3 日13時30分許，為警在臺北縣三重市○○○路與新興
    街口查獲。因認被告涉犯毒品危害防制條例第10條第1 項、
    第2 項之施用第一級、第二級毒品罪嫌，並請求予以分論併
    罰。
二、查前揭公訴意旨認被告分別涉犯施用第一級、第二級毒品罪
    嫌，全案經本院以96年度訴字第1686號判決公訴不受理後，
    檢察官不服提起上訴，經臺灣高等法院於96年6 月29日以96
    年度上訴字第2529號判決將本院一審判決全部撤銷發回，因
    被告所犯施用第二級毒品罪嫌部分，係屬不得上訴第三審之
    案件，故先於95年8 月10日發回本院以96年度訴更字第7 號
    案件審理（業於96年11月27日經本院判決免訴在案）；另就
    被告涉犯施用第一級毒品罪嫌部分，因被告提起上訴，嗣經
    最高法院於96年9 月28日以96年度台上字第5198號判決上訴
    駁回確定後，始再移送本院而為本案審理，有前開各判決書
    在卷可參，故本案自應僅就被告被訴施用第一級毒品犯嫌之
    部分加以審究，合先敘明。
三、按案件曾經判決確定者，應諭知免訴之判決，並得不經言詞
    辯論為之，刑事訴訟法第302 條第1 款、第307 條定有明文
    。又法院對犯罪事實既已為實體審理，並為有罪、無罪之判
    決，縱該實體判決係就未經起訴之犯罪為審判，為維護法之
    安定性，避免被告承受雙重審判之不利益，基於一事不再理
    之原則，仍應認該實體判決具有既判力。
四、經查，被告甲○○基於施用第一級毒品海洛因之包括犯意，
    自95年12月29日起至96年2 月3 日13時許止，多次在臺北縣
    板橋市○○路○ 段365 巷15號2 樓等地，以將海洛因稀釋後
    ，再以針筒注射入體內之方式施用海洛因。嗣分別於(一)95年
    12月30日21時30分許，在上址為警查獲，扣得其所有供施用
    之第一級毒品海洛因1 包（淨重0.59公克）、注射針筒1 支
    。(二)96年1 月26日7 時許，在上址為警持搜索票搜索，扣得
    其所有供施用第二級毒品之吸食器1 組。(三)96年2 月3 日13
    時30分許，在臺北縣三重市○○○路、新興街口為警查獲之
    事實，業經本院96年度訴字第750 號案件以被告係犯施用第
    一級毒品之包括一罪，判決判處有期徒刑9 月，嗣經被告提
    起上訴，惟於臺灣高等法院以96年度上訴字第2665號案審理
    時，被告即於96年8 月30日撤回上訴而告確定，有本院96年
    度訴字第750 號判決書及臺灣高等法院被告前案紀錄表各1
    份附卷可佐。而觀諸本院96年度訴字第750 號判決事實欄所
    載之被告犯罪時間及經警查獲地點，可知本件被告被訴施用
    第一級毒品之犯罪事實，業經該確定判決判處有罪在案，是
    縱檢察官前於本院96年度訴字第750 號案件中，僅就被告於
    95年12月30日為警查獲前施用第一級、第二級毒品之犯行起
    訴，有臺灣板橋地方法院檢察署檢察官96年度毒偵字第365
    號起訴書附卷可稽，惟為維護法之安定性，基於一事不再理
    之原則，自仍應認本件被告被訴第一級毒品之犯罪事實，實
    已為本院96年度訴字第750 號刑事判決確定效力所及，是依
    前揭說明，就被告被訴施用第一級毒品部分，爰不經言詞辯
    論，逕為諭知免訴之判決。
據上論斷，應依刑事訴訟法第302 條第1 款、第307 條，判決如
主文。
中　　華　　民　　國　　96　　年　　12　　月　　31　　日
                  刑事第十五庭　審判長法　官　陳 鴻 清
                                      法　官　劉 安 榕
                                      法　官  張 兆 光
上列正本證明與原本無異。
如不服本判決，應於判決送達後10日內敘明上訴理由，向本院提
出上訴狀 (應附繕本)，上訴於臺灣高等法院。
                                       書記官  曹 秋 冬
中　　華　　民　　國　　96　　年　　12　　月　　31　　日
